臺灣高等法院刑事判決　　　　　　　　　　　　　　　九十三年度上易字第六一號
　　上　訴　人
　　即　被　告　丑○○
　　　　　　　　己○○
　　　　　　　　癸○○
　　　　　　　　丙○○
　　　　　　　　辛○○
　　　　　　　　乙○○
　　　　　　　　丁○○
　　　　　　　　戊○○
　　　　　　　　壬○○
　　　　　　　　子○○
　　右　共　同
　　選任辯護人　鍾永盛律師
　　　　　　　　洪志文律師
　　上　訴　人
　　即　被　告　庚○○
右上訴人即被告因賭博案件，不服臺灣桃園地方法院九十二年度易字第八八七號，中
華民國九十二年十月二十日、九十二年十一月二十一日第一審判決（起訴案號：臺灣
桃園地方法院檢察署九十一五年度偵字第二一八四四號）提起上訴，本院判決如左：
    主  文
上訴駁回。
    事  實
一、己○○曾因賭博案件，經本院判處有期徒刑六月確定，於九十年一月十一日易科
    罰金執行完畢。丑○○基於藉賭博營生為業之犯意，自民國九十一年十一月十九
    日起，在桃園縣大溪鎮○○路八０號開設麥帥電子遊藝場，供不特定人任意出入
    為公眾得出入之場所，而以店內擺置之電動機具七ＰＫ雙魚座四十二台（含ＩＣ
    板四十二片）、八人座跑馬台一台（含ＩＣ板十一片）與登門把玩機具之不特定
    賭客賭博財物，並於九十一年十一月十九日以月薪新臺幣（下同）三萬元僱用具
    有共同犯意聯絡之己○○擔任中班現場負責人，再於同年月二十一日分別以月薪
    二萬五千元、二萬餘元僱用亦具有共同犯意聯絡之辛○○、癸○○各任中班開分
    員、服務員，復於同年月二十七日以月薪二萬五千元增僱同具共同犯意聯絡之丙○○任中班開分員，此外，亦自不詳時日起，以每位男性員工月薪三萬、女性員
    工月薪二萬五千元，僱用具有共同犯意聯絡之不詳姓名成年男、女各一名擔任早
    班開分或服務員及不詳姓名成年男子二名任晚班開分或服務員，渠九人並皆賴此
    為生。前述機具均採開分方式，賭客每支付一千元可開一千分，首次開分時且由
    該店附贈一千分，再憑其開分所得之基分每次押注二十分至八十分不等之分數，
    若未押中，該次賭資即由丑○○等人贏取，倘押中則依押中之倍數累積積分。賭
    客累積之分數，於首次開分須達四千分，惟若係再度開分則無限制，均得洗分後
    依一比一之比例（即一分代表一元）兌回等值之現金。而壬○○、子○○則分別
    基於概括犯意，壬○○自九十一年十一月十九日起至同年月三十日止先後三次，
    子○○則於同年月二十三日及同年月三十日先後二次，各至上址麥帥電子遊藝場
    把玩七ＰＫ雙魚座機台而以上開方法連續與丑○○等人賭博財物。嗣於九十一年
    十一月三十日晚間，警員屠純正喬裝賭客前去該遊藝場賭玩七ＰＫ雙魚座機台且
    經再度開分三千分，至當晚八時二十分許，其機台上之分數尚餘一千二百分時即
    要求辛○○為之洗分，待洗分後，己○○即招喚屠純正至店外並交付應兌回之賭
    資一千二百元之際，屠純正旋表明身分並通知在外埋伏守候之員警而偕同查獲己○○、癸○○、辛○○、丙○○暨當時在上址遊藝場賭玩七ＰＫ雙魚座機台之賭
    客壬○○、子○○、乙○○、丁○○、戊○○及庚○○，且扣得當場賭博之器具
    七ＰＫ雙魚座四十二台（含ＩＣ板四十二片）、八人座跑馬台一台（含ＩＣ板十
    一片），櫃台即兌換籌碼處之賭資三千七百二十元，丑○○所有供經營賭博電玩
    店所用之打卡鐘一台、硬碟機一台、鍵盤二個、電腦螢幕二台、列表機一台、不
    斷電器一台、開分鑰匙四支、監視鏡頭四個、監視螢幕二台、螢幕轉換器一台、
    宣傳小廣告二疊、現金收支簿二本、考勤卡二張、記載賭客資料之員工資料表一
    張，由己○○持有屬丑○○因賭博所贏取兼備供兌換之賭資四千二百元及甫兌予
    警員屠純正之賭資一千二百元。
二、案經桃園縣政府警察局大溪分局報請臺灣桃園地方法院檢察署檢察官偵查起訴。
    理  由
一、上訴人即被告丑○○、己○○、癸○○、丙○○、辛○○、乙○○、丁○○、戊○○、庚○○、壬○○、子○○等人對右開事實，除否認有賭博洗分之行為外，
    分別於警訊、原審及本院供承不諱，並有如事實欄所載之物扣案可證。復依扣案
    丙○○之考勤卡顯示李女於九十一年十一月二十七日即有出勤資料。被告等雖均
    矢口否認賭博犯行，辯稱不玩時若尚餘有積分，客人須自行放棄，不得洗分換錢
    云云；被告癸○○且辯稱警方前去查緝時，其已離職一星期之久，當時非現職員
    工云云。惟查：
（一）被告子○○於警訊承稱：以一千元給服務小姐開二千分，和機台玩（一千分是
      贈送）．．．我是以一千元開一千分（送一千分）合計二千分，和機台對玩．
      ．．結束後，看機台有多少分，就可向服務小姐兌換相同之金錢，但必需要二
      千分才可洗分等語（見偵卷第四一頁反面），於九十一年十二月十七日檢察官
      訊問時猶供稱：（多少分可以洗分？）開分小姐說四千分以上可以洗分．．．
      （警訊所言屬實？）是，有見過筆錄才蓋過指印等語（見偵卷第第一七一頁反
      面、第一七二頁）。其於警訊雖稱二千分可洗分等語，然則，首次以一千元開
      分一千分時，該店既又奉送一千分合計二千分，因之，若其所稱可洗分之二千
      分係指該基分，則不啻意謂該店係無條件贈與一千元，衡諸電玩業之競爭縱屬
      激烈，亦不致採此種嚴重賠本經營之方式，是以子○○供稱可洗分之二千分，
      其應不包括原始開分之基分二千分，因此，其於警訊所陳係同於偵查中供述之
      意，即合計須四千分以上方可洗分甚明。又被告壬○○於警訊供稱：該店之規
      定是要求機台上得分顯示必需滿四千分即可洗分兌換相同之金錢，如果歸零後
      從新開分，則就可以開多少洗多少而換取金錢，不受贈分之前項規定限制．．
      ．（桃園縣警察局大溪分局警員屠純正於九十一年十一月三十日二十時十分許
      ，喬裝賭客坐在你所把玩之機台旁一同把玩，當時你是否目擊該店開分員為其
      做洗分動作？及如何換金錢？）我是有看到店內小姐為他洗掉機台之分數．．
      ．是後來一位男性於店門口呼叫他外出等語（見偵卷第三七頁）。證人屠純正
      於偵查中結證稱：開一千元一千分送一千分．．．開分小姐說包括送的一千分
      ，其要四千分才可洗分．．．我一直玩不到四千分，又陸續開了三千分，只要
      不包括第一次送分，剩多少分就洗多少，這也是開分小姐說的，我最後剩一千
      二百分時，就叫小姐來洗分．．．（開分與洗分是同一人？）是．．．（後來
      如何換錢？）有一現場負責人姓傅，他在門口招呼叫我至門外，便拿一千元（
      應為一千二百元之誤）給我等語（見偵卷第一七六頁及反面），於原審法院調
      查時結證稱：進去時是辛○○幫我開分的．．．（你進去時他們如何介紹？）
      如果第一次開的時候加上贈分的部分一定要累積到四千分才能夠洗分，否則就
      不能洗分，洗分可以換錢，這是辛○○跟我講的．．．（如果第一次一千元玩
      完之後繼續開分有沒有金額的限制？）沒有．．．（第二次之後的開分要洗分
      有沒有累積分數的限制？）沒有，機台上剩下多少分，就可以洗分多少錢．．
      ．（你後來有沒有再繼續開分？）第二次開三千分，就三千元．．．（三千元
      玩到積分剩多少？）一千二百分，這時候我就不想玩了，因為覺得時機成熟了
      ，之後就請辛○○來洗分，她請我等一下，說有人會來找我．．．己○○就進
      來拍拍我的肩膀請我到店外去，之後我們二人用聊天的方式一直走到對面停車
      處，他給我一千二百元等語（見原審法院九十二年八月十二日訊問筆錄）。綜
      上，對該遊藝場之客人於首次開分後累積之積分達四千分時即可洗分以一分兌
      換一元之情，子○○、壬○○、屠純正等人之陳述一致，再者，若係二度開分
      則無限制，不論分數多寡均得洗分換錢乙節，壬○○、屠純正二人所述亦相符
      ，且屠純正證稱當日辛○○為之洗分後，己○○即招喚其至店外等語，復與壬○○於警訊之陳述相符，顯然於洗分後尚有兌換現金之行為，否則任由屠純正
      一走了之即可，己○○亦不必刻意邀其至店外會合，足認被告子○○、壬○○
      及證人屠純正之陳述與事實相符，可以採信。被告等辯稱不能洗分換錢云云，
      核屬卸責之詞，均無足採。另據卷存屠純正出具之報告書係載明「兌換一千二
      百元賭資」，與其於原審法院調查時證稱洗分一千二百分兌得一千二百元等語
      相符，且扣案之兌回賭資亦為一千二百元，因此，檢察官偵訊筆錄就屠純正所
      述兌回賭資之金額「一千元」云云，應係口誤或誤載，附此敘明。
（二）被告癸○○於原審法院準備程序時已供稱其曾在上開遊藝場任職，月薪二萬餘
      元，於偵查中復供稱：我昨天（即意指為警查獲之前一天）剛向己○○辭職，
      今天去找他，任職九天．．．擔任服務員等語（見偵卷第一四０頁反面、第一
      四一頁），亦已承認係於九十一年十一月二十一日即已受僱於該店任服務員；
      被告丙○○於警訊亦稱癸○○為該店員工（見偵卷第十八頁反面），而證人即
      該遊藝場大門玻璃承作商楊賴傳於警訊中亦證稱：我不知道老板是誰，是店內
      員工癸○○要我在店內等老闆，並稱：我於九十一年十一月三十日十九時五十
      分到達該遊藝場，見癸○○在門外幫客人停車等語（見偵卷第三四頁）。綜上
      足認，癸○○係於九十一年十一月二十一日受僱任該遊藝場之服務員迄同年月
      三十日為警查獲，癸○○辯稱警方前去查緝時，其已離職一星期之久，斯時已
      非現職員工云云，及被告丑○○於原審法院調查時稱癸○○非其僱用之員工云
      云，均與事實不符，要無足採。
（三）被告子○○、壬○○於偵查及原審法院審理時，雖翻稱該遊藝場係不得洗分換
      錢，而有供述前後不一之情形，然顯係卸責之詞，不足以推翻前開證據，而為
      有利於被告等之認定。
（四）九十二年六月二十五日公布同年十二月一日施行之警察職權行使法第三條三項
      固明定：警察行使職權，不得以引誘、教唆人民犯罪或其他違法之手段為之。
      惟此係禁止警察機關採行「陷害教唆」以為刑案偵查之手段，至「誘捕偵查」
      則非在禁止之列。「陷害教唆」係指行為人本無犯罪之意，惟經執法人員或其
      利用之人之勸誘唆使，方引發行為人犯罪之決意，此際執法人員再俟機逮捕而
      言，至若行為人本即有犯罪之意，執法人員僅不過順勢加以誘捕，此為便利取
      證或循線逮捕犯罪者之刑案偵查技巧，核屬「誘捕偵查」，要與「陷害教唆」
      無涉。查壬○○於警訊供稱：該店之規定是要求機台上得分顯示必需滿四千分
      即可洗分兌換相同之金錢，如果歸零後從新開分，則就可以開多少洗多少而換
      取金錢，不受贈分之前項規定限制等語，子○○於九十一年十二月十七日檢察
      官偵查時亦稱：開分小姐說四千分以上可以洗分等語，而警員屠純正僅要求洗
      分，未再作何表示，被告己○○隨招其至店外並交付兌換之賭資，足見洗分換
      錢憑以賭博本即為該遊藝場之經營方式，屠純正所為並非誘發己○○等人賭博
      之犯意，核與「陷害教唆」之情形不同。另據證人屠純正於原審法院調查時結
      證稱：（你當初為何要查這家店？）因上級指示等語（見原審法院九十二年八
      月十二日訊問筆錄），顯見警察機關已掌握線報認該店涉有賭博之嫌，因之，
      由屠純正喬裝賭客，其偵查對象已甚明確，並非漫無目的隨機釣魚取證。因此
      本件誘捕偵查具有目標之明確性及手段之必要性，偵查作為自屬正當，取得之
      證據具有證據能力。
（五）本件查獲當時在場之壬○○、子○○、乙○○、丁○○、戊○○、庚○○等人
      皆係賭客而與丑○○等遊藝場人員為賭博行為，因此，縱警員屠純正係為取證
      ，而無賭博之意思，亦無從認被告丑○○等人係欠缺賭博對象而不成立賭博罪
      。
（六）被告丑○○擺設之電動機具多達四十三台，並僱用己○○、癸○○、辛○○、
      丙○○及不詳姓名成年男、女各三名、一名，分任現場負責人、服務員、開分
      員等職，依其所擺設電動機具之台數及僱用之人數、組織，足見經營規模不小
      ，而己○○、癸○○、辛○○、丙○○則受僱在該店擔任專職人員，據此，亦
      足認渠等係賴前開賭博行為以為謀取生活之資之主要憑藉，為常業犯，丑○○
      、己○○、癸○○、辛○○、丙○○及不詳姓名成年男、女四名共九人間，並
      有犯意聯絡及行為分擔之事實，亦足以認定。
（七）綜上所述，本件事證已明，被告等否認犯罪，所辯均為卸責之詞，不足採信，
      其犯行均堪認定。又證人屠純正已經原審傳喚到庭證述明確，自無再予傳訊之
      必要，另查證人甲○○於本院審理中到庭證稱伊係該遊藝場之前經營者，經營
      時並無賭博行為，轉讓丑○○經營，亦言明不得有賭博行為，並稱有空就會前
      往探望云云，然據此均不足以推翻前開證據而認被告等無賭博行為。至其所稱
      其對店內扣案之機具、物品等均尚保有所有權一節，亦無任何證據足以證明，
      自亦不足採信，附此敘明。
二、核被告丑○○、癸○○、辛○○、己○○、丙○○所為，均係犯刑法第二百六十
    七條之常業賭博罪。被告壬○○、子○○、乙○○、丁○○、戊○○、庚○○所
    為，係犯同法第二百六十六條第一項前段之在公眾得出入之場所賭博財物罪。丑
    ○○與己○○間，自九十一年十一月二十一日起並與癸○○、辛○○間，自同年
    月二十七日起復與丙○○間，另與四名不詳姓名之成年男女間，有犯意聯絡及行
    為分擔，均為共同正犯。被告壬○○、子○○先後三次、二次賭博犯行，各時間
    緊接，構成要件相同，顯均係基於概括犯意反覆為之，應依連續犯之規定以一罪
    論，並依法加重其刑。公訴人僅就被告壬○○、子○○二人於九十一年十一月三
    十日之賭博犯行起訴，惟其餘部分與起訴部分既有連續犯裁判上一罪之關係，為
    起訴效力所及，應併予審判。己○○曾因賭博案件，經本院判處有期徒刑六月確
    定，於九十年一月十一日易科罰金執行完畢，五年內再犯有期徒刑以上之罪，為
    累犯，應依法加重其刑。
三、原審以被告等罪證明確，適用刑法第二十八條、第五十六條、第二百六十六條第
    一項前段、第二項、第二百六十七條、第四十一條第一項前段、第四十二第二項
    、第三十八條第一項第二款、第三款，罰金罰鍰提高標準條例第一條前段、第二
    條之規定，審酌被告等犯罪動機、目的，丑○○所經營電玩賭博之規模頗鉅，牟
    取之利益甚豐，癸○○、辛○○、己○○、丙○○分別擔任之職務及期間，參與
    實施賭博之情節，所獲取利益及各被告犯罪後之態度等一切情狀，分別對丑○○
    、己○○各處有期徒刑陸月，癸○○、辛○○各處有期徒刑肆月，丙○○處有期
    徒刑參月，壬○○處罰金貳仟壹佰元，子○○處罰金壹仟捌佰元，乙○○、丁○○、戊○○、庚○○各處罰金壹仟伍佰元，並分別依法諭知易科罰金及易服勞役
    之折算標準。另以扣案插電營業中之電動機具七ＰＫ雙魚座四十二台（含ＩＣ板
    四十二片）、八人座跑馬台一台（含ＩＣ板十一片），為當場賭博之器具，櫃台
    之賭資三千七百二十元則係在兌換籌碼處之財物，不論屬被告所有與否，均依刑
    法第二百六十六條第二項規定，對各被告宣告沒收。及己○○既為現場負責人並
    處理兌錢予賭客之事，勢須保管持有該店之營收及備供兌換之賭資，且自其身上
    起獲之賭資四千二百元加計櫃檯扣獲之賭資三千七百二十元、兌予警員屠純正之
    賭資一千二百元，總數共為九千一百二十元，與當日含屠純正在內共有七名客人
    至少各支付一千元開分，屠員且另開分三千元，因之，當時該店之營收總數應有
    一萬元，再扣除臨時添購香煙、飲料等物俾招待賭客所用之金額後尚餘之數，堪
    認約略相當，足見己○○持有之四千二百元係該店因賭博所贏取兼備供兌換之賭
    資，核屬被告丑○○所有，又扣案之打卡鐘一台、硬碟機一台、鍵盤二個、電腦
    螢幕二台、列表機一台、不斷電器一台、開分鑰匙四支、監視鏡頭四個、監視螢
    幕二台、螢幕轉換器一台、宣傳小廣告二疊、現金收支簿二本、考勤卡二張，為
    丑○○所有，此據丑○○於原審院審理時承認在卷，為供經營該賭博電玩店犯罪
    所用之物，另屠純正既意在取證，自無賭博之意圖，是以兌得之賭資尚難認已由
    其贏取而現實取得，該一千二百元自仍屬負責人丑○○所有並係其因從事電玩賭
    博所贏取兼備供兌換之賭資。均依刑法第三十八條第一項第二款、第三款之規定
    ，對被告丑○○及共犯癸○○、黃玉惠、己○○、丙○○等人宣告沒收。另扣案
    之員工資料一張，據被告己○○於原審法院調查時供稱：這空白的表格是以前留
    下來的，我沿用來紀錄客人的資料等語（見原審法院九十二年八月十二日訊問筆
    錄），既記載客人即賭客之資料，顯為供經營該賭博電玩所用之物，又既為前手
    所留，亦足認屬該店之接手者即丑○○所有，並依刑法第三十八條第一項第二款
    對被告丑○○及共犯癸○○、黃玉惠、己○○、丙○○等人宣告沒收。至扣案之
    營利事業登記證影本一張為經商營業者必須申辦及持有之證照，此純係依行政規
    定所為，尚難認係供本件賭博犯罪所用，自不得諭知沒收，均於判決理由併予說
    明，經核認事用法均無不合，被告等上訴猶執陳詞，否認犯罪，自無理由，應予
    駁回。
四、被告乙○○、庚○○、戊○○、丙○○等經合法傳喚無正當理由不到庭，爰不待
    其陳述，逕行判決。
據上論斷，應依刑事訴訟法第三百六十八條、第三百七十一條判決如主文。
本案經檢察官張秋雲到庭執行職務。
中      華      民      國    九十三    年      四      月    二十七    日
                              臺灣高等法院刑事第四庭
                                  審判長法  官  蔡  永  昌
                                        法  官  陳  榮  和
                                        法  官  蔡  國  在
右正本證明與原本無異。
不得上訴。
                                        書記官  耿  鳳  君
中　　　華　　　民　　　國　　九十三　　年　　　四　　　月　　二十八　　日
附錄：本判決論罪科刑法條全文
刑法第二百六十六條
在公共場所或公眾得出入之場所賭博財物者，處一千元以下罰金。但以供人暫時娛樂
之物為賭者，不在此限。
當場賭博之器具與在賭檯或兌換籌碼處之財物，不問屬於犯人與否，沒收之。
刑法第二百六十七條
以賭博為常業者，處二年以下有期徒刑，得併科一千元以下罰金。
